臺灣高等法院臺南分院少年法庭裁定　　　100年度少抗字第9號
抗　告　人　A男代號：000
即　被害人　
抗告人　兼　A男之母（代號：00000000A，真實姓名年籍詳卷）
法定代理人
少　　　年　許○文　　年籍、住址詳卷
法定代理人　許材源　　住同上
上列抗告人因少年妨害性自主案件，不服臺灣嘉義地方法院少年
法庭中華民國100年3月22日所為裁定（100年度少護字第28號）
，提起抗告，本院裁定如下：　
    主  文
抗告駁回。
    理  由
一、抗告意旨略以：原裁定以證據不足以證明少年有與林○耀（
    另經原審裁定付保護管束）對A男強制性交非行之犯意聯絡
    等理由，裁定少年應予訓誡，並予以假日生活輔導；惟抗告
    人即A男之母親曾於民國99年9月3日至嘉義縣警察局少年隊
    詢問承辦警員關於本案證物蒐集情形，經員警告以：現在證
    據保全的問題是誰刪掉的誰負責，資料訓導處就已經刪掉了
    云云，顯見本件事發後，校方已知事態嚴重，為顧及學校聲
    譽，未將本案重要證物（即少年等人之手機）交予警方扣押
    ，任由少年將手機內容刪除，使少年得以脫免罪責，校方迴
    護、掩飾少年之心態可見一斑。又本案證人林○展於100年2
    月10日亦向抗告人表示：事發後許○文將渠手機拿走刪除內
    容，同學們一直打電話來，渠為配合少年及其他共犯而串供
    云云，益見少年許○文不僅刪除本案重要證物手機之內容，
    還與其他同案少年利用同學關係，對證人施加壓力、電話騷
    擾、要求串供，使本案查無確切事證，而讓少年及其共犯因
    此成功脫罪，原審裁定少年應予訓誡，並予以假日生活輔導
    ，尚有未合，爰依法提起本件抗告等語。
二、按少年法院依審理之結果，除為移送檢察官之裁定或裁定不
    付保護處分之處置外，應對少年以裁定諭知下列保護處分：
    (一)訓誡，並得予以假日生活輔導。(二)交付保護管束並得命為
    勞動服務。(三)交付安置於適當之福利或教養機構輔導。(四)、
    令入感化教育處所施以感化教育。少年事件處理法第42條第
    1項定有明文。
    次按少年事件處理法之立法目的，乃為保障少年健全之自我
    成長，調整其成長環境，並矯治其性格，並非以應報少年或
    施以刑罰為宗旨，此觀少年事件處理法第1 條規定自明。故
    而少年事件保護處分方式之擇定，係由少年法庭綜合少年與
    事件有關之行為、品格、經歷、身心狀況、家庭情形、社會
    環境、教育程度等一切必要事項，選擇刑罰以外有利教化之
    適當方式為處遇，與一般刑事案件之量刑思維並非盡同。倘
    其未有逾越法律所規定之範圍，或濫用其權限，即不得任意
    指摘為違法（最高法院75年度台上字第7033號判例）。是以
    少年法庭對少年事件，自得斟酌少年所犯非行之嚴重性、少
    年就該行為所表現之危險性，及少年對於未來行為之期待性
    等條件考量下，諭知相當之保護處分，以收輔導、教育之效
    。
三、經查：
  (一)許○文於83年10月24日出生，行為時係12歲以上未滿18歲之
    少年。爰少年林○耀（另經原審裁定付保護管束）與被害人
    A男（警詢代號00000000，真實姓名年籍詳卷）係國中同班
    同學，於99年5月6日上午第一節下課約8、9時許，在教室內
    見A男因甫睡醒出現生殖器勃起之反應遭同學發現，竟基於
    強制性交之故意，違反A男之意願，強行將A男之外褲脫下，
    再以口隔著內褲含住A男之生殖器對其強制性交。林○德（
    業經原審裁定應予訓誡，並予以假日生活輔導確定）、許○
    文共同基於散布猥褻物品之犯意聯絡，由林佳德借取許○文
    之手機，拍攝林○耀對A男口交之猥褻畫面，嗣手機交付許
    ○文傳送該畫面予林○展，加以散布，案經A男及A男之母向
    嘉義縣警察局提出告訴等情，業據被害人A男指訴明確，並
    經證人即學校輔導主任張文堯、同班同學林○展證述綦詳，
    少年否認有上開非行云云，並無可取。核少年許○文所為，
    係觸犯刑法第235條第1項散布猥褻物品罪之刑罰法律。
  (二)告訴意旨雖一再主張少年許○文與林○耀、劉○霖、吳○宗
    （上2人另經原審裁定不付審理）等人共犯刑法第222條加重
    強制性交罪之刑罰法律。惟同案少年林○耀於原審調查時已
    證稱：「（何人叫你去玩弄他的生殖器的？）是我自己好玩
    ，跑過去跟他玩。（本件少年4人有無要你去玩弄A男的生殖
    器？）沒有」等語甚明（見原審卷第71至72頁），堪認林○
    耀用嘴隔著內褲含住A男生殖器，純係個人行為，與許○文
    並無任何犯意聯絡。參以告訴人之代理人於原審調查時亦自
    承：並無證據證明少年許○文、劉○霖及吳○宗有教唆林○
    耀對A男為口交行為或共同犯意聯絡等語（見原審卷第230頁
    ），足認本案並無證據證明少年就林○耀對A男強制性交非
    行，有犯意聯絡或行為分擔。雖少年將林佳德所拍攝之錄影
    檔案傳送予林○展，然其等在旁錄影或傳送檔案予他人之行
    為，並非強制性交行為之一部分，尚不該當刑法第221條或
    222條所定強制性交罪之構成要件。告訴意旨此部分之主張
    ，難以憑採。
  (三)據本件少年調查官報告指出：「少年與祖父母、父母、弟妹
    等人共同居住，家庭組成份子單純。祖父種植稻米、祖母與
    母親家管，父親受僱民雄鄉公所清潔隊駕駛垃圾車，家境勉
    足為生。家庭組織結構健全，物質供應、精神支持、規範功
    能尚能發揮。少年今年甫國中畢業，選擇就讀協志綜合高中
    ，交友以同班、同校同學、鄰居為主，對象尚單純。少年涉
    犯本件妨害性自主案，審前調查中否認涉案，僅坦言有出借
    手機，但沒有拍照，亦無將照片外流。犯罪事實請鈞庭認定
    。如認少年未涉案，建請裁定不付審理。如認少年構成妨害
    性自主，因屬五年以上有期徒刑之罪，建請裁定移送地檢署
    檢察官偵查、起訴；如認構成其他保護事件，念其初犯，家
    庭功能尚能發揮，少年有明確生活目標，交友尚單純，僅因
    同儕慫恿，不諳法律，誤觸法網，建請裁定訓誡並予以假日
    生活輔導處分，惕勵自我約束，灌輸正確法治觀念，養成知
    法守法精神，施以短期輔導」等語，有調查報告1份附卷可
    參。
  (四)審酌少年雖涉上開散佈猥褻物品非行，惟考量少年行為時年
    尚未滿16歲，因貪玩衝動智慮不周，致罹非行，雖應非難，
    惟鑑於少年所處時期係個性養成及塑造之重要階段，此期間
    之處遇並非側重於強迫及壓制意思之應報式處罰，而係在於
    溝通與釐清觀念，期使主動面對、瞭解及接受正確的價值觀
    ，以形成健全人格，避免將來誤入再犯歧途。當少年缺乏法
    律常識及人際交往技巧，無法清楚明白及面對自己之非行，
    家庭、社區及學校或因既有功能侷限性，或因對於少年歧視
    或誤解等原因，無法適時提供與非行相關之輔導機會，又未
    能發揮一定程度教養功能，但少年仍非惡性重大，尚有改過
    遷善之可能，自應長期監督輔導關懷少年，使其不致因家庭
    、學校及社區功能失常下價值觀念偏差成為社會負擔。
  (五)原審少年法庭審酌少年許○文前無非行，素行良好，家庭組
    織結構、物質、精神支持、規範功能健全，被害人所受傷害
    程度，及少年事後否認犯行，悛悔不足等情狀，並參酌少年
    調查官之意見，裁定應予訓誡及假日生活輔導，已足收教化
    之效，經核並無不當，採取之保護處分，亦稱妥適。抗告人
    所提各項對話錄音譯文，均屬傳聞，尚難憑此即認定少年確
    有對證人施壓、騷擾或要求串供之情事，其以前開情詞提起
    抗告，指摘原裁定不當，請求撤銷云云，非有理由，應予駁
    回。
據上論結，應依少年事件處理法第64條第2項，刑事訴訟法第41
2條裁定如主文。
中    華    民    國   100    年    6     月    2     日
                  少年法庭      審判長法  官  陳義仲
                                      法  官  蔡勝雄
                                      法  官  楊清安
以上正本證明與原本無異。
不得再抗告。
                                      書記官  蔡蘭櫻
中    華    民    國   100    年    6     月    3     日